【裁判字號】    98,交聲,2284
【裁判日期】    981022
【裁判案由】    聲明異議
【裁判全文】
臺灣高雄地方法院刑事裁定            98年度交聲字第2284號
原處分機關  高雄市政府交通局
受處分人即
異  議  人  甲○○
上列異議人即受處分人因違反道路交通管理處罰條例案件，對於
高雄市政府交通局於民國98年7 月16日所為處分（高市交裁字第
裁32-N00000000號），聲明異議，本院裁定如下：
    主    文
異議駁回。
    理    由
一、原處分意旨略以：受處分人即異議人甲○○（下稱異議人）
    駕駛登記所有之車號YR-1721 自小客車，於民國（下同）98
    年6 月15日21時40分許，沿高雄縣鳳山市○○路由東向西駕
    駛，行經過埤路與保南一街口闖紅燈，經路旁高雄縣政府警
    察局交通警察隊員警發現，上前攔停，當場告知其違規情形
    ，並製單舉發，異議人未於應到案日期前自動到案執行，原
    處分機關乃依道路交通管理處罰條例第53條第1 項、第63條
    第1 項第3 款之規定，裁處罰鍰新台幣（下同）2700元，並
    記違規點數3 點等語。
二、異議人異議意旨略以：伊駕車行經過埤路與保南一街口時，
    並未闖紅燈，是警員於下一路口即過埤路與保華街口等紅燈
    時，才對伊攔停，告訴伊在上開路口闖紅燈；但警員並無提
    出伊闖紅燈之正面照片證明，故伊拒絕在舉發單上簽名。爰
    提出聲明異議，請撤銷原處分等語。
三、按汽車駕駛人，行經有燈光號誌管制之交岔路口闖紅燈者，
    處新臺幣1800元以上5400元以下罰鍰。汽車駕駛人有下列各
    款所列條款之一者，除依原條款處罰鍰外，並予記點：三、
    有第43條、第53條或第54條情形之一者，各記違規點數3 點
    。道路交通管理處罰條例第53條第1 項、第63條第1 項第3
    款分別定有明文。
四、經查：
  (一)本件異議人係於上開時間，駕駛車號YR-1721 自小客車，行
    經高雄縣鳳山市○○路與保南一街口闖紅燈，經路旁舉發機
    關員警發現，開警車上前追至下一路口即同市○○路與保華
    路口紅燈前攔停，告知異議人在前一路口有上開違規，而製
    單舉發。異議人不服，經原處分機關認其有「汽車駕駛人，
    行經有燈光號誌管制之交岔路口闖紅燈」之違規明確，乃裁
    處罰鍰新台幣（下同）2700元，並記違規點數3 點等情，有
    本件舉發違反道路交通管理事件通知單、高雄縣政府警察局
    98 年7月8 日書函、高雄市政府交通局98年8 月13日函、裁
    決書、送達證書各1 份在卷可稽，堪認屬實。
  (二)異議人雖以上開情詞置辯。惟：證人即上開舉發警員黃信雄
    於本院審理時具結證稱：伊當日執行18時至20時巡邏勤務，
    當時異議人駕駛上開自小客車，行經過埤路與保南一街口時
    闖紅燈；伊警車是沿過埤路由東向西行駛，當時正停在過埤
    路旁，發現保南一街後面1 條岔路，路旁人孔蓋掀起，有人
    在施工，警車停下伊問他，為何那麼晚了還在施工，上車之
    後就看到異議人駕車闖紅燈過去，伊等警車就追去攔查；上
    開路段有向右彎，但伊警車是在保南一街口後方，視線不會
    被擋到，伊看到異議人車子是一直開，沒有先減速再加速之
    情形；追至下一個過埤路與保華路口，燈號已變紅燈，異議
    人車輛還沒有到路口，正在做煞停的動作，保華路口距離上
    一個保南一街口約230 多公尺等語明確（參本院卷第27、28
    頁）；而證人黃信雄當時正在執行編號「道安226 」2 線汽
    車巡邏勤務，有其提出高雄縣政府警察局交通隊巡邏區（線
    ）細部計劃表、98年6 月15日巡邏勤務計劃表、員警勤務分
    配表影本各1 份在卷可稽（參本院卷第33至36頁），堪以採
    信。再者，上開舉發時段（即6 時0 分至23時59分），系爭
    過埤路與保南一街口，過埤路綠燈76秒（含行閃5 秒）、黃
    燈4 秒、紅燈3 秒，而保南一街綠燈30秒（含行閃5 秒）、
    黃燈4 秒、紅燈3 秒；另過埤路與保華路口，過埤路綠燈81
    秒（含行閃5 秒）、黃燈4 秒、紅燈3 秒，而保華路綠燈25
    秒（含行閃5 秒）、黃燈4 秒、紅燈3 秒等情，亦有高雄縣
    政府警察局98年10月7 日函附「路口號誌時制計畫資料表」
    2 份在卷足參（參本院卷第39至41頁），堪認時相燈光號誌
    有連續。復參諸異議人於交通違規申訴書上固表明：「伊當
    時行車速度也不快」，「在伊車緩慢行經下一路口時，始攔
    下伊車」云云（參本院卷第8 頁）；惟與其於本院審理時供
    承：伊在下一路口停車前車速為60公里，目的地本來要去高
    雄市區吃東西等語（參本院卷第25頁），前後供述明顯矛盾
    ；且異議人應該要往北行進才是，然其於本院供承：「我行
    駛的路段，由小港往鳳山的過埤路上」（參本院卷第25頁）
    ，明顯並非往高雄市區方向，則異議人所述，已難輕信。而
    由異議人上開駕車時速觀之，可見其當時並非緩慢行駛，且
    與證人黃信雄證述：伊看到異議人車子一直開，沒有先減速
    再加速之情形；追至下一路口，異議人車輛正在做煞停動作
    等情，比對吻合，是證人黃信雄所證述異議人違規之過程，
    應屬實情。另警員係先在路旁盤檢人孔蓋掀開防護事宜，要
    上車前始發現有上開闖紅燈違規，才立即追車攔查，並非事
    前立於保南一街口攔檢，自無從對此闖紅燈正面照相甚明。
    從而，異議人所辯：伊並無闖紅燈云云，自無可採。
五、綜上所述，原處分機關以異議人確有上開違規，依道路交通
    管理處罰條例第53條第1 項、第63條第1 項第3 款規定，裁
    處異議人罰鍰2700元，並記違規點數3 點，於法相符，且未
    逾道路交通管理事件統一裁罰基準及處理細則之裁量權範圍
    ，應予維持。本件異議人之異議，為無理由，應予駁回。
據上論結，應依道路交通管理處罰條例第87條第2 項、道路交通
案件處理辦法第19條前段，裁定如主文。
中    華    民    國    98    年    10    月    22    日
                  交通法庭    法  官  李昆南
以上正本證明與原本無異。
如不服本裁定應於送達後5日內向本院提出抗告狀。
中    華    民    國    98    年    10    月    22    日
                              書記官  黃美玲


司法院資訊處製作；財團法人民間司法改革基金會備份。
